# 外包的业务是否纳入合并报表

提问人：zheimiao0512 时间：2019-12-13 08:05:09
上市公司执行企业会计准则案例解析（ 2019 ）第439-430 页，外包的业务是否纳入合并报表最后一段，上市公司 A 公司在保留对核心资产控制权的情况下，让渡下属子公司B 公司为期 2 年的生成经营管理权后，上市公司的合并报表包括 B 公司的资产和负债，合并利润表仅包括收取的固定承包费，不包括 B公司自身的经营成果和现金流量。
请问如果上市公司拟通过与非上市公司签订外包协议，承包经营利润优质的非上市公司做大上市公司的利润，上市公司是否可以把承包期内利润表并入自身合并报表？如果这样可以的话，需要考虑的因素都有哪些？

回答人：chenyiwei
这个问题相当复杂，实务中讨论很多，但最终实务中完全认可基于托管的合并案例极少。也可以说几乎只有理论上的可能性。
《中国证监会会计部 2017 年会计监管协调会——具体会计问题监管口径》：
2 、有固定期限的一致行动协议下的合并报表范围
一致行动人协议同委托受托经营业务具有一定相似性，都应按照准则规定的控制三要素判断是否具有控制。一致行动协议带有期限，很可能表明公司无法对被投资公司重大资产的购置、处置、投融资等可能对被投资公司价值具有重大影响的业务进行决策，无法决定该权力的处置及转让，不能通过行使权力获得重大可变回报，不应认定对被投资公司拥有控制。